臺灣高雄地方法院民事裁定
111年度鳳補字第676號
原      告  台新國際商業銀行股份有限公司

法定代理人  尚瑞強  


被      告  李繼強  
            李亭蓁  
上列原告與被告李繼強等人間請求代位分割遺產等事件，本院裁
定如下：
    主  文
本件移送臺灣高雄少年及家事法院。
    理  由
一、按訴訟之全部或一部，法院認為無管轄權者，依原告聲請或
    依職權以裁定移送於其管轄法院。民事訴訟法第28條第1項
    定有明文。次按因繼承回復、遺產分割、特留分、遺贈、確
    認遺囑真偽或其他繼承關係所生請求事件為丙類事件，家事
    事件法第3條第3項第6款亦有明定。又遺產分割訴訟既屬家
    事事件法第3條第3項第6款所定之丙類事件，而代位分割遺
    產訴訟，所涉者同屬繼承人間之訴訟，被告並得以被代位人
    之一切抗辯對抗代位人，其本質仍與丙類事件相當，應屬家
    事事件，復依同法第70條及第2條規定，被繼承人住所地、
    居所地或主要遺產所在地如設有少年及家事法院，「應」由
    該少年及家事法院管轄（臺灣高等法院暨所屬法院110年法
    律座談會民事類提案第24號審查意見、臺灣高雄地方法院11
    1年度鳳補字第344號裁定及111年度雄補字第1384號裁定、
    臺灣橋頭地方法院111年度岡簡字第348號裁定等意旨參照）
    。　　
二、經查，本件原告訴之聲明為：㈠准予原告代位被代位人李翊
    綺就被繼承人李莫麗英所遺如附表一所示之遺產為全體繼承
    人辦理繼承登記；㈡被代位人李翊綺、被告乙○○、被告甲○○
    就被繼承人李莫麗英所遺如附表一所示之遺產應予分割，分
    割方法按附表二繼承比例為分別共有（本院卷第7頁），可
    知原告代位債務人即李翊綺訴請分割與被告因繼承而公同共
    有如附表一所示遺產，為求使李翊綺之應繼分浮現，俾解消
    公同共有狀態而為分別共有，以拍賣李翊綺之持分取償，為
    提起本件訴訟之目的。準此，本院審酌原告起訴目的係在解
    消公同共有狀態，使李翊綺按其應繼分可得如附表一所示遺
    產之持分，以分別共有狀態呈現，亦即本件訴訟係以：①搜
    尋被繼承人李莫麗英之全體繼承人（民法第1148條第1項）
    ；②定各該繼承人之應繼分比例（民法第1138條至1144條）
    ；③搜尋李莫麗英除如附表一所示之遺產外，是否別無其他
    遺產（民法第1151條）為主要爭點，核與分割共有物性質上
    為處分行為，普通法院受理裁判分割共有物訴訟，其審理重
    點係在尋求對物之共有人適當、公允之方法，依原物分配、
    變價分配，或以原物之一部分配予各共有人，他部分變賣以
    價金分配於各共有人，俾解消物之共有狀態，使其分歸各共
    有人單獨所有（民法第824條第2項），兩者顯然有別，本件
    訴訟性質上既不脫遺產分割所涉繼承人誰屬、應繼分比例、
    全體遺產範圍等要件，揆諸前開規定及說明，本件核屬家事
    事件法第3條第3項第6款規定之丙類事件「遺產分割」家事
    事件，而附表一所示之主要遺產所在地位於高雄市大寮區，
    且高雄市設有少年及家事法院，本件應由臺灣高雄少年及家
    事法院管轄。茲原告向本院提起本件訴訟，顯有違誤，爰依
    職權將本件移送於該管轄法院。
三、爰裁定如主文。
中　　華　　民　　國　　111 　年　　11　　月　　9 　　日
          　　　　鳳山簡易庭  法　官  藍雅筠
以上正本係照原本作成。　　　　　　　　　
如對本裁定抗告須於裁定送達後10日內向本院提出抗告狀，並繳
納抗告費新臺幣1,000元。
中　　華　　民　　國　　111 　年　　11　　月　　9 　　日
                              書記官  蔡毓琦  
附表一：
編號 財產內容 權利範圍 1 高雄市○○區○○○段0000000地號土地 全部 2 高雄市○○區○○○段0000000地號土地 全部 3 未辦保存登記建物（門牌號碼：高雄市○○區○○路○○○巷00號） 全部 

附表二：
編號 繼承人姓名 應繼分比例 1 李翊綺 3分之1 2 乙○○ 3分之1 3 甲○○ 3分之1